臺灣桃園地方法院刑事判決　　　　　　99年度審易字第1757號
公　訴　人　臺灣桃園地方法院檢察署檢察官
被　　　告　范志崇
上列被告因竊盜案件，經檢察官提起公訴（99年度偵字第13859
號），被告於本院準備程序進行中為有罪之陳述，本院改以簡式
審判程序，判決如下：
    主  文
范志崇攜帶兇器、毀壞安全設備竊盜，處有期徒刑拾月。
    事  實  及  理  由
一、本件被告所犯係死刑、無期徒刑、最輕本刑為三年以上有期
    徒刑以外之罪，其於準備程序中就被訴事實為有罪之陳述，
    經法官告知簡式審判程序之旨，並聽取公訴人、被告之意見
    後，本院認為適宜由受命法官獨任進行簡式審判程序，合先
    敘明。
二、犯罪事實：
    范志崇意圖為自己不法之所有，於民國98年11月23日下午3
    時47分許，攜帶客觀上足對人之生命、身體、安全構成威脅
    ，具有危險性且可供作兇器使用之螺絲起子、老虎鉗（均未
    扣案）各1 支，至姜禮杰位於桃園縣楊梅鎮（現改制為楊梅
    市○○○路○ 段773 巷68弄2 之1 號之住宅，破壞該處之落
    地門窗門鎖與屋內防盜門後進入屋內，竊得姜禮杰所有之OP
    鑽錶1 只、斯華洛氏奇水鑽錶2 只、玉璽套鍊1 組、珍珠套
    鍊1 組（含珍珠戒指1 只）、手鍊3 條、懷錶1 只、領帶夾
    4 個、鋯石項鍊1 條、觀世音墬1 個、兔型墬鍊1 個、金戒
    指2 只、銀飾套鍊1 組、翡翠墬鍊1 個、V8錄影機1 台、阿
    瘦皮鞋1 雙、領帶鍊1 條及鑲有寶石之陶瓷黑色方形旋鈕1
    個（起訴書漏載領帶鍊1 條、鑲有寶石之陶瓷黑色方形旋鈕
    1 個，經公訴檢察官當庭補充之）等物品。嗣經姜禮杰返家
    後發現遭竊並調閱監視錄影畫面報警，為警循線查獲。
三、認定被告犯罪所憑之證據：
  (一)被告范志崇於警詢、偵訊、本院準備程序及審理中之自白。
  (二)證人即被害人姜禮杰於警詢中之指述。
  (三)贓物認領保管單、員警職務報告各1 紙，監視器翻拍畫面照
    片4張及查獲照片5 張。
四、查被告於犯罪後，刑法第321 條第1 項業於100 年1 月26日
    修正公布，於100 年1 月28日生效施行。按行為後法律有變
    更者，適用行為時之法律，但行為後之法律有利於行為人者
    ，適用最有利於行為人之法律，刑法第2 條第1 項定有明文
    。修正前之刑法第321 條第1 項原規定：「犯竊盜罪而有左
    列情形之一者，處六月以上、五年以下有期徒刑：一、於夜
    間侵入住宅或有人居住之建築物、船艦或隱匿其內而犯之者
    。二、毀越門扇、牆垣或其他安全設備而犯之者。三、攜帶
    兇器而犯之者。四、結夥三人以上而犯之者。五、乘火災、
    水災或其他災害之際而犯之者。六、在車站或埠頭而犯之者
    。」；而修正後刑法第321 條第1 項則規定：「犯竊盜罪而
    有下列情形之一者，處六月以上、五年以下有期徒刑，得併
    科新臺幣十萬元以下罰金：一、侵入住宅或有人居住之建築
    物、船艦或隱匿其內而犯之者。二、毀越門扇、牆垣或其他
    安全設備而犯之者。三、攜帶兇器而犯之者。四、結夥三人
    以上而犯之者。五、乘火災、水災或其他災害之際而犯之者
    。六、在車站、埠頭、航空站或其他供水、陸、空公眾運輸
    之舟、車、航空機內而犯之者。」，比較修正前後關於刑法
    第321 條第1 項之規定，修正後之刑法第32 1條第1 項於第
    1 款刪除「於夜間」之文字；於第6 款增加「航空站或其他
    供水、陸、空公眾運輸之舟、車、航空機內」之文字，擴大
    加重竊盜罪之適用範圍，使部分修正前原應適用普通竊盜罪
    論罪科刑之情形，於修正後改論以加重竊盜罪論罪科刑，並
    增加得併科罰金新臺幣10萬元之規定，解釋上應以修正前之
    規定對被告較有利，自仍依刑法第2 條第1 項前段規定，適
    用行為時之法律即修正前刑法第321 條第1 項規定論處。
五、按刑法321 條第1 項第2 款所稱之毀越門扇、牆垣或安全設
    備竊盜罪，所謂毀越，係指毀損或踰越，或二者兼而有之；
    又「門扇」專指門戶而言，即建築物內外間之出入口大門，
    而所謂「其他安全設備」，指門扇牆垣以外，依通常觀念足
    認防盜之一切設備而言，如門鎖、窗戶、房間門或通往陽臺
    之門即屬之。次按刑法第321 條第1 項第3 款之攜帶兇器竊
    盜罪，係以行為人攜帶兇器竊盜為其加重條件，此所謂兇器
    ，其種類並無限制，凡客觀上足對人之生命、身體、安全構
    成威脅，具有危險性之兇器均屬之，且祇須行竊時攜帶此種
    具有危險性之兇器為已足，並不以攜帶之初有行兇之意圖為
    必要（最高法院79年度台上字第5253號判例參照）。是核被
    告所為，係犯修正前刑法第321 條第1 項第2 款、第3 款之
    攜帶兇器、毀壞安全設備竊盜罪。爰審酌被告不思以正當手
    段獲取財物，欠缺尊重他人財產權之觀念，且侵犯他人之居
    住自由安全，又依卷附臺灣高等法院被告前科紀錄表所示，
    被告曾有竊盜前科紀錄，素行不良，且本案雖經調解成立並
    應允賠償被害人所受損失，惟迄今均未履行，並兼衡其犯罪
    之動機、目的、手段、犯後坦承犯行並交還部分被害人遭竊
    物品之態度暨其生活狀況、智識程度等一切情狀，量處如主
    文所示之刑，以示懲儆。至被告行竊時所用之螺絲起子、老
    虎鉗各1 支，因未扣案，且被告於本院審理時供稱非其所有
    且業經丟棄，復查無其他證據證明為被告所有，又非違禁物
    ，為免執行困難，爰不併予宣告沒收，附此敘明。
六、應適用之法條：
    刑事訴訟法第273 條之1 第1 項、第299 條第1 項前段、第
    310 條之2 、第454 條第1 項，刑法第2 條第1 項前段，修
    正前刑法第321 條第1 項第2 款、第3 款。
七、如不服本判決，應於判決送達後10日內向本院提出上訴狀（
    應附繕本），其未敘述上訴理由者，應於上訴期間屆滿後20
    日內補提理由書狀於本院，上訴於臺灣高等法院。
本案經檢察官馮浩庭到庭執行職務。
中    華    民    國     100    年    8     月    8   日
                    刑事庭  法  官  許曉微
以上正本證明與原本無異。
                            書記官  林宜亭
中    華    民    國     100    年    8     月    8   日
附錄本案論罪科刑法條：
修正前中華民國刑法第321條
犯竊盜罪而有左列情形之一者，處6 月以上、5 年以下有期徒刑
：
一、於夜間侵入住宅或有人居住之建築物、船艦或隱匿其內而犯
    之者。
二、毀越門扇、牆垣或其他安全設備而犯之者。
三、攜帶兇器而犯之者。
四、結夥三人以上而犯之者。
五、乘火災、水災或其他災害之際而犯之者。
六、在車站或埠頭而犯之者。
前項之未遂犯罰之。